【裁判字號】    98,易,926
【裁判日期】    990114
【裁判案由】    詐欺等
【裁判全文】
臺灣苗栗地方法院刑事判決               98年度易字第926號
公  訴  人  臺灣苗栗地方法院檢察署檢察官
被      告  丙○○
上列被告因詐欺等案件，經檢察官提起公訴（98年度偵緝字第25
4 號、第259 號），因被告於準備程序中就被訴事實為有罪之陳
述，經本院合議庭裁定由受命法官獨任進行簡式審判程序，本院
判決如下：
    主    文
丙○○犯如附表罪名欄所示之罪，均為累犯，各處如附表宣告刑
欄所示之刑。應執行有期徒刑柒月，如易科罰金，以新臺幣壹仟
元折算壹日。
    犯罪事實及理由
一、犯罪事實：
  (一)前科資料：
    丙○○前因竊盜案件，經本院於民國96年10月2 日以96年易
    字第241 號判決有期徒刑3 月，嗣經本院於96年11月12日以
    96年聲減字第1614號裁判減刑為有期徒刑3 月確定，甫於97
    年2 月26日因縮刑期滿執行完畢。（就附表編號1 至6 所示
    各行為均構成累犯）
  (二)詎丙○○猶不知悔改，其自98年5 月初某日起，在址位於苗
    栗縣苗栗市○○路69號之大內髮師美髮店工作，期間竟基於
    意圖為自己不法所有之犯意，趁該美髮店經營者即甲○○不
    注意之際，徒手為下列竊盜行為：
  1.於98年5 月初某日，在上揭美髮店內1 樓前方櫃檯內，竊取
    甲○○所有之現金2 至3 千元，得手後花用殆盡。（即附表
    編號1 ）
  2.約於上揭時間2 天後，在上揭美髮店內1 樓後方休息室櫃子
    內，竊取甲○○所有之現金約1 萬元，得手後花用殆盡。（
    即附表編號2 ）
  3.於不詳時間，在上揭美髮店內1 樓後方休息室櫃子內，竊取
    甲○○所有之現金約2 至3 千元，得手後花用殆盡。（即附
    表編號3 ）
  4.於98年7 月5 日左右，在上揭美髮店內1 樓前方櫃檯內，竊
    取甲○○所有之現金約4 至5 千元，得手後花用殆盡。（即
    附表編號4 ）
  5.於98年7 月7 日中午12時許，在上揭美髮店內1 樓後方休息
    室櫃子內，竊取甲○○所有之現金1 萬1 千元，得手後藏置
    於自己皮包內。嗣於同日14時許，因甲○○發覺皮包內現金
    短缺，經向員工查詢而發覺上情，丙○○當場即先返還其中
    9 千元，再經甲○○報警循線查獲。（即附表編號5 ）
  (三)又丙○○明知金融機構帳戶係個人理財之重要工具，關係個
    人財產、信用之表徵，如將之交付予不熟識之人使用，可能
    幫助詐騙集團向他人詐財，而有供作財產犯罪用途之可能，
    且明知一般人取得他人金融機構帳戶資料之目的在於取得贓
    款及掩飾犯行不易遭人追查，竟因貪圖小利而不違本意，基
    於幫助他人詐欺取財之未必故意，於97年11月2 日前某時許
    ，在其址位於苗栗市○○路○ 段玫瑰55號住處內，將其向渣
    打國際商業銀行（以下簡稱渣打商銀）北苗栗分行所申辦之
    帳號00000000000000號帳戶存摺、提款卡及提款密碼等物，
    交付予年籍、姓名均不詳之「阿哲」使用。該不詳年籍、姓
    名綽號「阿哲」之詐騙集團成員取得上揭之金融機構帳戶資
    料及密碼後，遂與詐騙集團之其他成員，共同基於意圖為自
    己不法所有之犯意聯絡，於97年11月2 日15時許，撥打乙○○之電話聯絡並佯稱：其係東森購物台人員，因前所購買之
    麵包機，因操作誤載為分期付款方式扣款，需前往自動櫃員
    機操作確認云云，致乙○○信以為真而陷於錯誤，遂依對方
    之指示，於後在桃園縣平鎮市之金融機構匯出款項，其中依
    指示在平鎮市○○路渣打銀行自動櫃員機將現金99000 元存
    入丙○○上開渣打商銀帳戶內。嗣經乙○○發覺有異報警後
    ，始循線查獲。（即附表編號6 ）
  (四)案經甲○○訴由苗栗縣警察局苗栗分局報告臺灣苗栗地方法
    院檢察署、乙○○訴由台北市警察局中山分局報告臺灣台北
    地方法院檢察署呈請臺灣高等法院檢察署檢察長令轉臺灣苗
    栗地方法院檢察署檢察官偵查起訴。
二、證據名稱：
  (一)證據能力：
    按現行刑事訴訟法為保障被告之反對詰問權，排除具有虛偽
    危險性之傳聞證據，以求實體真實之發見，於該法第159 條
    第1 項明定被告以外之人於審判外之言詞或書面陳述，除法
    律有規定者外，不得作為證據。又被告以外之人於審判外之
    陳述，雖不符前4 條之規定（即刑事訴訟法第159 條之1 至
    同條之4 ），而經當事人於審判程序同意作為證據，法院審
    酌該言詞陳述或書面陳述作成時之情況，認為適當者，亦得
    為證據；當事人、代理人或辯護人於法院調查證據時，知有
    第159 條第1 項不得為證據之情形，而未於言詞辯論終結前
    聲明異議者，視為有前項之同意，刑事訴訟法第159 條之5
    定有明文。經查，本案檢察官、被告丙○○並未就卷內證據
    資料之證據能力有所爭執，且迄於言詞辯論終結前，均未主
    張有刑事訴訟法第159 條第1 項不得為證據之情形，應認已
    同意卷內證據資料均得作為證據使用，且經本院審酌後，認
    無不適當之情形，應認本案調查之卷內證據資料均有證據能
    力。
  (二)認定犯罪事實所憑之證據：
  1.供述證據：
  (1)證人即告訴人甲○○之證述：證明自98年5 月起至98年7 月
    7 日止，共遭被告竊取現金2 萬餘元之事實及98年7 月7 日
    因發覺皮包內現金短少，詢問店內員工後，被告向其坦承偷
    竊之事實。
  (2)證人林盈光偵查中證述：證明經丙○○同意後，將丙○○之
    帳戶交付與真實姓名年籍不詳綽號「阿哲」之人之事實。
  (3)證人即告訴人乙○○於警詢之證述：證明於97年11月2 日15
    時許，因接獲自稱東森購物人員之電話，佯稱前購賣之麵包
    機，因公司人員操作錯誤為分期付款，須至提款機操作取消
    等語，致其陷於錯誤之判斷，遂依指示操作自動櫃員機，陸
    續轉出約128989元，其中於平鎮市○○路上之渣打商銀以現
    金存入之方式，將99000 元存入被告所有之上揭帳戶之事實
    。
  2.非供述證據：
  (1)渣打商銀自動櫃員機交易明細表：證明被害人乙○○確於98
    年11月2 日存入現金99000 元至被告所有之渣打商銀北苗栗
    分行00000000000000號帳戶中之事實。
  (2)渣打商銀交易明細資料：證明被告所有之渣打商銀北苗栗分
    行00000000000000號帳戶，確實於98年11月2日有一筆99000
    元之現金存入該帳戶內之事實。
  (3)受理刑事案件報案三聯單、內政部警政署反詐騙案件紀錄表
    ：證明被害人乙○○於受詐騙後，驚覺有異始報警而查獲本
    件犯罪之事實。
  2.上列證據核與被告丙○○自白相符（見本院卷98年12月17日
    審判筆錄第2 頁），本件事證已臻明確，被告所為如附表編
    號1 至5 所示之竊盜犯行及如附表編號6 所示之幫助詐欺取
    財之犯行，洵堪認定，應予依法論科。
三、論罪科刑之理由：
  (一)比較新舊法：
  1.按行為後法律有變更者，適用行為時之法律。但行為後之法
    律有利於行為人者，適用最有利於行為人之法律；刑法第 2
    條第1 項定有明文。又「法律」變更比較時應就罪刑有關之
    共犯、未遂犯、連續犯、牽連犯、結合犯以及累犯加重、自
    首減輕、暨其他法定加減原因、與加減例等一切情形，綜其
    全部之結果，而為比較，再適用最有利於行為人之法律處斷
    ；比較裁判前之法律孰為有利於行為人時，應就罪刑有關之
    一切情形，比較其全部之結果，而為整個之適用，不能割裂
    而分別適用有利益之條文；所謂法律有變更，係指足以影響
    行為之可罰性範圍及其法律效果之法律修正而言，易科罰金
    、易服勞役之折算標準及其期限涉及裁量權之行使，屬於科
    刑規範事項，其折算標準於裁判時並應於主文內諭知，與一
    般純屬執行之程序有別，是如新舊法對易科罰金、易服勞役
    之折算標準及期限各有不同時，應依前揭規定，比較適用最
    有利於行為人之法律，最高法院24年上字第4634號、27年上
    字第2615號判例、96年度台非字第58號、第234 號判決均可
    供參考。
  2.附表編號1 至編號5 部分：查被告於附表編號1 至編號5 之
    行為後，刑法第41條關於易科罰金之折算標準已於98年12月
    30日修正公布，並自公布日施行，自有比較新舊法之必要，
    爰就該規定比較如下：
  (1)98年12月30日修正施行前之刑法第41條第1 項原規定：「犯
    最重本刑為5 年以下有期徒刑以下之刑之罪，而受6 個月以
    下有期徒刑或拘役之宣告者，得以新臺幣1 千元、2 千元或
    3 千元折算1 日，易科罰金。但確因不執行所宣告之刑，難
    收矯正之效，或難以維持法秩序者，不在此限。」第8 項原
    規定：「第1 項至第3 項定於數罪併罰，其應執行之刑未逾
    6 月者，亦適用之。」
  (2)98年12月30日修正後第41條第1 項改為：「犯最重本刑為5
    年以下有期徒刑以下之刑之罪，而受6 個月以下有期徒刑或
    拘役之宣告者，得以新臺幣1 千元、2 千元或3 千元折算1
    日，易科罰金。但易科罰金，難收矯正之效或難以維持法秩
    序者，不在此限。」第8 項改為「第1 項至第4 項及第7 項
    之規定，於數罪併罰之數罪均得易科罰金或易服社會勞動，
    其應執行之刑逾6 月者，亦適用之。」
  (3)比較修法前後數罪併罰應執行之刑逾6 月是否仍得易科罰金
    事項，以修正後之規定對被告有利。至修正後刑法第41條第
    2－7、9 、10項關於易服社會勞動折算標準之相關規定，不
    涉及法院裁量權之行使，並非科刑規範事項變更；刑法第41
    條第1 項但書將「確因不執行所宣告之刑」，難收矯正之效
    或難以維持法秩序者，不在此限，修正為「但易科罰金」，
    難收矯正之效或難以維持法秩序者，不在此限，依其立法理
    由所載：確因不執行所宣告之刑，難收矯正之效或難以維持
    法秩序者，同為不得易科罰金與不得易服社會勞動之事由，
    造成因該事由而不得易科罰金者，亦應不得易服社會勞動。
    惟不適於易科罰金者，未必不適於易服社會勞動。爰將現行
    第1 項及第4 項「確因不執行所宣告之刑」之規定，分別修
    正為「易科罰金」及「易服社會勞動」觀之，應僅係將「確
    因不執行所宣告之刑」明文化，分別指「易科罰金」（第1
    項）及「易服社會勞動」（第4 項），均不生新舊法比較問
    題。
  3.附表編號6 部分：查被告於附表編號6 之行為後，刑法第41
    條關於易科罰金之折算標準先於97年12月30日修正，經總統
    於98年1 月21日公布，並於98年9 月1 日施行。又於同年12
    月30日再次修正公布，並自公布日施行，茲就上開規定比較
    適用如下：
  (1)98年9 月1 日施行前之刑法第41條第1 項原規定：「犯最重
    本刑為5 年以下有期徒刑以下之刑之罪，而受6 個月以下有
    期徒刑或拘役之宣告者，得以新臺幣1 千元、2 千元或3 千
    元折算1 日，易科罰金。但確因不執行所宣告之刑，難收矯
    正之效，或難以維持法秩序者，不在此限。」、第2 項原規
    定：「前項規定於數罪併罰，其應執行之刑未逾6 月者，亦
    適用之。」該次刑法修正就刑法第41條第1 項易科罰金之折
    算標準並未修正，原第2 項規定則移列修正後第8 項，而增
    列之同條第2－7項關於易服社會勞動折算標準之相關規定，
    則不涉及法院裁量權之行使，非科刑規範事項變更，不生新
    舊法比較之問題，是該次修正並無刑法第2 條法律變更規定
    之適用。
  (2)98年12月30日修正施行前之刑法第41條第1 項原規定：「犯
    最重本刑為5 年以下有期徒刑以下之刑之罪，而受6 個月以
    下有期徒刑或拘役之宣告者，得以新臺幣1 千元、2 千元或
    3 千元折算1 日，易科罰金。但確因不執行所宣告之刑，難
    收矯正之效，或難以維持法秩序者，不在此限。」第8 項原
    規定：「第1 項至第3 項定於數罪併罰，其應執行之刑未逾
    6 月者，亦適用之。」
  (3)98年12月30日修正後第41條第1 項改為：「犯最重本刑為5
    年以下有期徒刑以下之刑之罪，而受6 個月以下有期徒刑或
    拘役之宣告者，得以新臺幣1 千元、2 千元或3 千元折算1
    日，易科罰金。但易科罰金，難收矯正之效或難以維持法秩
    序者，不在此限。」第8 項改為「第1 項至第4 項及第7 項
    之規定，於數罪併罰之數罪均得易科罰金或易服社會勞動，
    其應執行之刑逾6 月者，亦適用之。」
  (4)比較修法前後數罪併罰應執行之刑逾6 月是否仍得易科罰金
    事項，以98年12月30日修正後之規定對被告有利。至修正後
    刑法第41條第2－7、9 、10項關於易服社會勞動折算標準之
    相關規定，不涉及法院裁量權之行使，並非科刑規範事項變
    更；刑法第41條第1 項但書將「確因不執行所宣告之刑」，
    難收矯正之效或難以維持法秩序者，不在此限，修正為「但
    易科罰金」，難收矯正之效或難以維持法秩序者，不在此限
    ，依其立法理由所載：確因不執行所宣告之刑，難收矯正之
    效或難以維持法秩序者，同為不得易科罰金與不得易服社會
    勞動之事由，造成因該事由而不得易科罰金者，亦應不得易
    服社會勞動。惟不適於易科罰金者，未必不適於易服社會勞
    動。爰將現行第1 項及第4 項「確因不執行所宣告之刑」之
    規定，分別修正為「易科罰金」及「易服社會勞動」觀之，
    應僅係將「確因不執行所宣告之刑」明文化，分別指「易科
    罰金」（第1 項）及「易服社會勞動」（第4 項），均不生
    新舊法比較問題。
  4.綜合上開修正前後之比較結果，就被告於附表編號1 至6 所
    為之行為，均以98年12月30日修正後數罪併罰應執行之刑逾
    6 月仍得易科罰金之規定對被告較為有利，是依刑法第2 條
    第1 項前段之規定，參考上開最高法院之見解，本件均應適
    用98年12月30日修正後之刑法規定處斷。
  (二)罪名：
    核被告於附表編號1 至編號5 所為，均係犯刑法第320 條第
    1 項之竊盜罪。又被告如附表編號6 所為，係犯刑法第30條
    第1 項、第339 條第2 項之幫助詐欺取財罪。又被告所犯如
    附表編號1 至編號6 所示各罪，6 者間犯意各別、行為互殊
    ，均應予分論併罰。
  (三)量刑理由之說明：
  1.被告有如犯罪事實欄所載之前科紀錄，於本件之各犯行均構
    成累犯，依刑法第47條第1 項之規定加重其刑至2 分之1 。
  2.被告所犯如附表編號6 之行為中，被告係幫助真實姓名不詳
    之成年人或所屬詐欺集團成員犯詐欺取財罪，為幫助犯，依
    刑法第30條第2 項之規定，按正犯之刑減輕之。
  3.爰審酌被告於此詐欺集團犯案猖獗，利用人頭帳戶存提詐財
    贓款之事迭有所聞之際，仍提供自己所有之金融機構帳戶予
    犯罪集團從事詐騙行為，其所為將使被害人尋求救濟及檢警
    追查犯罪均趨於困難，嚴重影響社會秩序，並實際造成被害
    人乙○○之財產損失，又為圖自己不法之所有，而多次於不
    同時間，竊取甲○○所有之財物，其不尊重他人財產法益之
    程度甚高，實應嚴懲重罰，惟衡酌被告於本案審理中，對其
    所犯各行為坦承犯行，節省有限之司法資源，且已與被害人
    即告訴人甲○○及乙○○達成民事和解（此有98年12月17日
    雙方調解紀錄表在卷可稽），而經雙方同意由被告自99年1
    月起以每個月5000元，分期付款之方式賠償被害人之損失，
    足顯其犯後態度尚佳，復參酌被告生活狀況、品行、犯罪之
    手段、動機、智識程度為高職肄業及公訴人請求量處適當刑
    度等一切情狀，爰就各行為分別量處如主文所示之刑，並諭
    知如主文所示之易科罰金之折算標準，並依刑法第51條第5
    款之規定定其應執行刑。
四、應適用之法條：
  (一)刑事訴訟法第273 條之1 第1 項、第299 條第1 項前段、第
    310 條之2 、第454 條第1 項。
  (二)刑法第320 條第1 項、第339 條第1 項、第30條、第47條、
    修正後第41條第1 項前段、第51條第1 項第5 款。
  (三)刑法施行法第1 條之1 。
五、本判決係依刑事訴訟法第310 條之2 、第454 條第1 項製作
    ，依法僅記載當事人欄、主文、犯罪事實、證據名稱以及應
    適用之法條，其中犯罪事實部分，依同法第308 條之修正立
    法理由，亦僅記載犯罪構成要件事實，關於刑罰加重事由（
    含累犯在內）免予記載（法院辦理刑事訴訟案件應行注意事
    項第144 點參照），但仍於主文予以表明，並於應適用之法
    條欄予以引用。如不服本判決，應於判決送達之日起10日內
    ，向本院提起上訴。
本件經檢察官洪清秀到庭執行職務。
中    華    民    國    99    年    1     月    14    日
                  刑事第二庭法  官  林靜雯
以上正本證明與原本無異。
如不服本判決，應於判決送達後10日內向本院提出上訴狀（應抄
附繕本），其未敘述上訴理由者，應於上訴期間屆滿後20日內補
提理由書狀於本院，上訴於臺灣高等法院臺中分院。告訴人或被
害人如對於本判決不服者，應具備理由請求檢察官上訴，其上訴
期間之計算係以檢察官收受判決正本之日期為準。
                            書記官  劉千瑄
中    華    民    國    99    年    1     月    14    日
附表：
┌──┬──────┬───┬─┬──────────┬─────┬──────────┐
│    │時間        │      │被│                    │認定事實之│    罪   刑         │
│編號├──────┤ 犯意 │害│   犯罪事實         │證據      ├────┬─────┤
│    │地點        │      │人│                    │          │ 罪名   │宣告刑    │
├──┼──────┼───┼─┼──────────┼─────┼────┼─────┤
│    │98年5 月初某│意圖為│任│基於竊盜之犯意，於左│供述證據欄│犯刑法第│處有期徒刑│
│    │日          │自己不│怡│揭時間、地點，竊取任│編號1 之證│320條第1│3 月，如易│
│ 1  ├──────┤法所有│文│怡文所有之現金2至3千│據、被告之│項竊盜罪│科罰金以新│
│    │苗栗縣苗栗市│之犯意│  │元，得手後花用殆盡。│自白。    │，累犯。│臺幣1000元│
│    │民族路69號「│      │  │                    │          │        │折算1 日。│
│    │大內髮師美髮│      │  │                    │          │        │          │
│    │店」1 樓前方│      │  │                    │          │        │          │
│    │櫃檯內      │      │  │                    │          │        │          │
├──┼──────┼───┼─┼──────────┼─────┼────┼─────┤
│    │約於編號1時 │意圖為│任│基於竊盜之犯意，於左│供述證據欄│犯刑法第│處有期徒刑│
│    │間2天後     │自己不│怡│揭時間、地點，竊取任│編號1 之證│320條第1│3 月，如易│
│ 2  ├──────┤法所有│文│怡文所有之現金約1 萬│據、被告之│項竊盜罪│科罰金以新│
│    │苗栗縣苗栗市│之犯意│  │元，得手後花用殆盡。│自白。    │，累犯。│臺幣1000元│
│    │民族路69號「│      │  │                    │          │        │折算1 日。│
│    │大內髮師美髮│      │  │                    │          │        │          │
│    │店」1 樓後方│      │  │                    │          │        │          │
│    │休息室櫃子內│      │  │                    │          │        │          │
│    │            │      │  │                    │          │        │          │
├──┼──────┼───┼─┼──────────┼─────┼────┼─────┤
│    │不詳時間    │意圖為│任│基於竊盜之犯意，於左│供述證據欄│犯刑法第│處有期徒刑│
│ 3  ├──────┤自己不│怡│揭時間、地點，竊取任│編號1 之證│320條第1│3 月，如易│
│    │苗栗縣苗栗市│法所有│文│怡文所有之現金2至3千│據、被告之│項竊盜罪│科罰金以新│
│    │民族路69號「│之犯意│  │元，得手後花用殆盡。│自白。    │，累犯。│臺幣1000元│
│    │大內髮師美髮│      │  │                    │          │        │折算1 日。│
│    │店」1 樓後方│      │  │                    │          │        │          │
│    │休息室櫃子內│      │  │                    │          │        │          │
│    │            │      │  │                    │          │        │          │
├──┼──────┼───┼─┼──────────┼─────┼────┼─────┤
│    │98年7 月5 日│意圖為│任│基於竊盜之犯意，於左│供述證據欄│犯刑法第│處有期徒刑│
│ 4  ├──────┤自己不│怡│揭時間、地點，竊取任│編號1 之證│320條第1│3 月，如易│
│    │苗栗縣苗栗市│法所有│文│怡文所有之現金4至5千│據、被告之│項竊盜罪│科罰金以新│
│    │民族路69號「│之犯意│  │元，得手後花用殆盡。│自白。    │，累犯。│臺幣1000元│
│    │大內髮師美髮│      │  │                    │          │        │折算1 日。│
│    │店」1 樓前方│      │  │                    │          │        │          │
│    │櫃檯內      │      │  │                    │          │        │          │
├──┼──────┼───┼─┼──────────┼─────┼────┼─────┤
│    │98年7月7日中│意圖為│任│基於竊盜之犯意，於左│供述證據欄│犯刑法第│處有期徒刑│
│    │午12時許    │自己不│怡│揭時間、地點，竊取任│編號1 之證│320條第1│3 月，如易│
│ 5  ├──────┤法所有│文│怡文所有之現金1萬1千│據、被告之│項竊盜罪│科罰金以新│
│    │苗栗縣苗栗市│之犯意│  │元，得手後藏置於自己│自白。    │，累犯。│臺幣1000元│
│    │民族路69號「│      │  │皮包內，嗣於同日14時│          │        │折算1 日。│
│    │大內髮師美髮│      │  │許，因甲○○發覺皮包│          │        │          │
│    │店」1 樓後方│      │  │內現金短缺，經向員工│          │        │          │
│    │休息室櫃子內│      │  │查詢而發覺上情，劉芹│          │        │          │
│    │            │      │  │汝當場先返還其中9000│          │        │          │
│    │            │      │  │元。                │          │        │          │
│    │            │      │  │                    │          │        │          │
│    │            │      │  │                    │          │        │          │
│    │            │      │  │                    │          │        │          │
│    │            │      │  │                    │          │        │          │
├──┼──────┼───┼─┼──────────┼─────┼────┼─────┤
│    │97年11月2 日│幫助詐│梁│基於幫助詐欺之犯意，│供述證據欄│犯刑法第│處有期徒刑│
│    │某時許      │欺取財│家│於左揭時間、地點，將│編號2至3之│30條、第│3 月，如易│
│ 6  ├──────┤之未必│貞│其所有而向渣打商銀北│證據、非供│339條第1│科罰金以新│
│    │苗栗市○○路│故意  │  │苗栗分行申請之帳號  │述證據欄編│項幫助詐│臺幣1000元│
│    │5 段玫瑰55號│      │  │00000000000000號帳戶│號1至3之證│欺取財罪│折算1 日。│
│    │            │      │  │存摺、提款卡及密碼等│據、被告之│，累犯。│          │
│    │            │      │  │物，轉交予年籍不詳之│自白。    │        │          │
│    │            │      │  │「阿哲」使用，該年籍│          │        │          │
│    │            │      │  │不詳之「阿哲」隨即與│          │        │          │
│    │            │      │  │詐騙集團其他成員，共│          │        │          │
│    │            │      │  │同基於意圖為自己不法│          │        │          │
│    │            │      │  │所有之犯意聯絡，於97│          │        │          │
│    │            │      │  │年11月2 日15時許，以│          │        │          │
│    │            │      │  │電話聯絡之方式向梁家│          │        │          │
│    │            │      │  │貞佯稱：係東森購物台│          │        │          │
│    │            │      │  │人員，前所購買之麵包│          │        │          │
│    │            │      │  │機，因操作誤設定為分│          │        │          │
│    │            │      │  │期付款方式扣款，需前│          │        │          │
│    │            │      │  │往自動櫃員機操作處理│          │        │          │
│    │            │      │  │云云，致乙○○信以為│          │        │          │
│    │            │      │  │真、陷於錯誤判斷，遂│          │        │          │
│    │            │      │  │於桃園縣平鎮市之金融│          │        │          │
│    │            │      │  │機構匯出款項，其中在│          │        │          │
│    │            │      │  │桃園縣平鎮市○○路渣│          │        │          │
│    │            │      │  │打商銀自動櫃員機，將│          │        │          │
│    │            │      │  │現金99000 元存入劉芹│          │        │          │
│    │            │      │  │汝上揭帳戶內。      │          │        │          │
├──┼──────┴───┴─┴──────────┴─────┴────┴─────┤
│應執│應執行有期徒刑7 月，如易科罰金，以新臺幣1000元折算1 日。                        │
│行刑│                                                                                │
│    │                                                                                │
└──┴────────────────────────────────────────┘
附錄本判決論罪科刑法條：
中華民國刑法第320 條第1 項：
意圖為自己或第三人不法之所有，而竊取他人之動產者，為竊盜
罪，處5 年以下有期徒刑、拘役或500 元以下罰金。
中華民國刑法第339 條第1 項：
意圖為自己或第三人不法之所有，以詐術使人將本人或第三人之
物交付者，處5 年以下有期徒刑、拘役或科或併科1000元以下罰
金。
中華民國刑法第30條：
幫助他人實行犯罪行為者，為幫助犯。雖他人不知幫助之情者，
亦同。
幫助犯之處罰，得按正犯之刑減輕之。

司法院資訊處製作；財團法人民間司法改革基金會備份。
